【裁判字號】    95,聲,2740
【裁判日期】    950721
【裁判案由】    聲請解除禁見等
【裁判全文】
臺灣高雄地方法院刑事裁定              95年度聲字第2740號
聲請人  即
選任辯護人  徐豐益律師
被      告  甲○○
                    （
上列被告因違反槍砲彈藥刀械管制條例案件，聲請解除禁見，本
院裁定如下：
    主  文
聲請駁回。
    理  由
一、聲請意旨略以：被告甲○○自民國95年3 月3 日（聲請人誤
    載為95年3 月2 日）經本院裁定羈押起，未經禁止接見、通
    信，嗣本院於同年6 月9 日訊問後，當庭裁定羈押，並未為
    禁止接見通信之諭知，惟於押票勾選禁止接見、通信，如屬
    勾選錯誤，請予更正；若非勾選錯誤，爰聲請解除禁止接見
    、通信等語。
二、經查，被告因違反槍砲彈藥刀械管制條例案件，經檢察官聲
    請羈押，本院訊問後，被告坦承改造槍彈犯行，本院遂以被
    告所犯係最輕本刑為5 年以上有期徒刑之罪，認有羈押之必
    要，依刑事訴訟法第101 條第1 項第3 款予以羈押在案，嗣
    被告於95年3 月23日檢察官訊問時始改稱並未改造槍彈，迨
    至同年5 月23日檢察官偵訊時復辯稱扣案槍管係某真實姓名
    年籍不詳綽號「宏仔」者所寄放，是本院於95年6 月9 日訊
    問後，認本案被告所犯為最輕本刑5 年以上有期徒刑之罪，
    罪嫌重大，且有事實足認有勾串共犯或證人之虞，並有羈押
    及禁止接見、通信之必要，依刑事訴訟法第101 第1 項第2
    款、第3 款之規定，於95年6 月9 日執行羈押，並禁止接見
    、通信在案。再者，押票依刑事訴訟法第102 條第2 項所規
    定應予記載之內容觀之，其性質應為裁定，係法院於訴訟程
    序進行中，對訴訟關係人之訴訟行為所為之意思表示，亦係
    法官對於調查證據，認事用法結論之呈現，著重於法院心證
    產生之歷程與最後判斷所為之結論；至於將其結論以「口頭
    宣示」或制作成「裁判書」之書面以為「送達」，均屬向外
    界「諭知」其裁判結論之形式與方法。查本院認「宏仔」既
    未到案，而被告復辯稱扣案槍管係「宏仔」所交付，是有事
    實足認為有勾串共犯或證人之虞，而有禁止接見、通信之必
    要，本院雖未當庭宣示禁止接見通信，惟已於押票中記載明
    確，並未誤載。再者，本院認本案共犯「宏仔」尚未到案，
    而未經交互詰問，所涉犯罪事實及被告與共犯關係尚未釐清
    ，在交互詰問結束前，如解除禁止接見、通信，客觀上有勾
    串共犯或證人之虞，顯然有礙審判之進行，從而，本件聲請
    為無理由，應予駁回。
三、依刑事訴訴訟法第220條，裁定如主文。
中    華    民    國    95    年    7     月    21    日
                  刑事第九庭審判長法  官  張世賢
                                  法  官  王啟明
                                  法  官  謝梨敏
以上正本證明與原本無異。
如不服本裁定，應於送達後5日內，向本院提出抗告狀。
中    華    民    國    95    年    7     月    21    日
                                書記官  林志衡


司法院資訊處製作；財團法人民間司法改革基金會備份。
